【裁判字號】    95,交聲,1000
【裁判日期】    951229
【裁判案由】    聲明異議
【裁判全文】
臺灣臺中地方法院交通事件裁定        95年度交聲字第1000號
原處分機關  交通部公路總局臺中區監理所
異  議  人  丙○○
即受處分人
上列受處分人因違反道路交通管理處罰條例案件，對於交通部公
路總局臺中區監理所九十五年九月十四日所為之裁決（中監違字
第裁六○─ＧＤ0000000號裁決書），聲明異議，本院裁
定如下：
    主  文
異議駁回。
    理  由
一、原處分意旨略以：異議人即受處分人丙○○於民國九十五年
    八月八日二十一時三十四分許，駕駛車牌號碼Ｒ七－二七六
    ○號自用小客車，行經公益路與惠中路口處，因「駕車未繫
    安全帶」違規，為警依法舉發，故依道路交通管理處罰條例
    第三十一條第一項規定裁處異議人罰鍰新臺幣（下同）一千
    五百元。
二、聲明異議意旨則以：異議人於前揭時、地駕駛汽車確實有繫
    安全帶，舉發當時係晚上視線不明，而異議人之車窗亦未搖
    下，且所駕駛之車輛安全帶為黑色，員警當時以目測之方式
    ，判定異議人未繫安全帶之準確性應屬有誤，停車後員警亦
    有看到異議人係繫著安全帶接受盤問，伊並當場向員警抗辯
    ，但員警卻仍執意開罰單，員警之舉發與事實不符，爰聲明
    異議等語。
三、按汽車行駛於道路上，其汽車駕駛人或前座乘客未繫安全帶
    者，處駕駛人一千五百元罰鍰，道路交通管理處罰條例第三
    十一條第一項定有明文。經查：
（一）本件異議人於民國九十五年八月八日二十一時三十四分許
      ，駕駛車牌號碼Ｒ七－二七六○號自用小客車，行經公益
      路與惠中路口處，因駕車未繫安全帶，為臺中市警察局保
      安警察隊員警當場攔停，並掣開中市警交字第ＧＤ000
      0000號舉發違反道路交通管理事件通知單予以舉發等
      情，此有臺中市警察局九十五年八月三十日中市警秘字第
      ○九五○○八二三一四號函、前揭舉發通知單各一份在卷
      可稽。
（二）證人甲○○即本件舉發警員證稱：「當時我是晚上八點到
      九點四十在執行巡邏勤務，執勤主要內容為防搶及交通違
      規，同車的有王聖博，我們巡邏沿公益路要穿越惠中路而
      在路口停等紅綠燈，此時看到停在右邊的車子其車輛駕駛
      人未繫安全帶，我坐在後座的右側，當時副駕駛座還有一
      位同事叫乙○○。當時是王聖博先發現的，他說右邊的車
      輛未繫安全帶，所以我們就一起往右邊看，停等時該車的
      駕駛人是在我的右前方，當時我還沒有看到他有沒有繫安
      全帶，之後車輛行進乙○○示意叫他往旁邊停，該車駕駛
      人有往路邊停靠，停靠時我車在他車後方，我是從他車的
      後擋風玻璃看到他安全帶並沒有拉出的跡象」等語。證人
      乙○○證稱：「我們經過公益路往西在惠中路口，發現丙
      ○○的車子在慢車道停等紅燈，巡邏車行駛快車道停在他
      旁邊，是併排，當時我們是稽查勤務，所以有留意駕駛人
      有無違規行為，當時我坐在副駕駛座，丙○○就在我的正
      旁邊，我看他好像沒有繫安全帶，所以把我的車窗搖下來
      ，並且跟他比一個拉安全帶的手勢，表示他未繫安全帶，
      他有看我一下，我就示意他向右停靠」、「（問: 當時如
      何確定異議人未繫安全帶？）因為他車子是先停等，我們
      是從後滑行到他旁邊與他併排，當時距離很近，我可以確
      認他沒有繫安全帶。而且當時我們要停等時，就有先留意
      他後方幾台車輛的人有無繫安全帶，安全帶是三點式的，
      有無繫上可以明確判斷，且我們稽查時如果不明確我們也
      不會舉發」等語，則以證人乙○○既緊鄰異議人並向右觀
      察，縱異議人之車窗未搖下，衡情亦當能清楚辨識異議人
      有無自其左肩上方拉出安全帶，且一般車用安全帶為三點
      式，依駕駛者左上方安全帶之拉痕，縱異議人之安全帶為
      黑色，惟其有無繫上亦應可據此以肉眼明確判斷，足認證
      人乙○○、甲○○應無誤認之可能，異議人確有有於上開
      時、地駕車未繫安全帶之事實，堪以認定。從而，原處分
      機關援引前揭規定，裁處異議人罰鍰一千五百元，其事實
      認定及法律適用要無違誤，本件異議為無理由，應予駁回
      。
據上論斷，應依道路交通管理處罰條例第八十七條第二項、道路
交通案件處理辦法第十九條，裁定如主文。
中    華    民    國    95    年    12    月    29    日
                  交通法庭  法  官  郭書豪
以上正本證明與原本無異。
如不服本裁定，應於送達後五日內，向本院提出抗告狀。
中    華    民    國    95    年    12    月    29    日
                            書記官  陳美虹


司法院資訊處製作；財團法人民間司法改革基金會備份。
